【裁判字號】    97,交抗,1531
【裁判日期】    971009
【裁判案由】    違反道路交通管理處罰條例
【裁判全文】
臺灣高等法院交通事件裁定            97年度交抗字第1531號
抗  告  人
即受處分人  甲○○
上列抗告人因違反道路交通管理處罰條例案件，不服臺灣板橋地
方法院，中華民國97年8月25日所為裁定（97年度交聲字第1623
號），提起抗告，本院裁定如下：
    主    文
抗告駁回。
    理    由
一、按汽車駕駛人飲用酒類或其他類似物後，其吐氣所含酒精濃
    度超過每公升0.25毫克以上者，不得駕車，再汽車駕駛人，
    駕駛汽車經測試檢定，酒精濃度超過規定標準者，處新臺幣
    （下同）1萬5千元以上6萬元以下罰鍰，並當場移置保管該
    車輛、因而肇事致人受傷者，並吊扣其駕駛執照2年及接受
    道路交通安全講習，道路交通安全規則第114條第2款及道路
    交通管理處罰條例第35條第1項第1款、第24條第1項第2款分
    別定有明文。
二、原裁定以；
（一）本件異議人即受處分人甲○○於民國97年3月23日飲酒後
      ，駕駛車牌號碼為2D-531號營業用小客車，於該日2時35
      分在臺北縣三重市○○路○段與自強路口肇事，並導致乘
      客葉坤輝等人受傷，經將異議人送醫後，對之為酒精濃度
      抽血檢驗結果，認為其呼氣酒精濃度已經超過0.25MG/L之
      標準，認受處分人有酒後駕車之違規行為而製單舉發，嗣
      受處分人未於應到案日期前前往指定處所聽候裁決且繳納
      罰鍰或陳述意見，原處分機關乃於97年5月19日依道路交
      通管理處罰條例第35條第1項第1款、第24條第1項第2款（
      裁決書漏載此條）及違反道路交通管理事件統一裁罰基準
      表等規定，裁處受處分人罰鍰1萬9千5百元，並吊扣其駕
      駛執照24個月，且施以道路交通安全講習。
（二）本件異議人對於確實有飲酒駕車一情固予承認，惟辯稱當
      時一切依照正常路線行駛，係因陳一文所駕駛之自用小客
      車，突然由外車道左轉正好撞擊異議人之車致損害云云。
      查本件異議人確有前揭飲酒駕車之行為，並於97年3月23
      日2時35分在臺北縣三重市○○路○段與自強路口肇事，
      並導致乘客葉坤輝等人受傷，經將異議人送醫後，對之為
      酒精濃度抽血檢驗結果，認為其呼氣酒精濃度已經超過0.
      25MG/L之標準一情，有道路交通事故現場圖、道路交通事
      故調查報告表、臺北縣立醫院藥物／毒物濃度測定檢驗結
      果、酒精濃度抽血檢驗與呼氣濃度值換算公式表在卷可資
      佐證，此情已足認定，異議人並未肇事云云，顯與事實不
      合，其所辯並不足採。是原處分機關據以援引首揭規定，
      裁處異議人上揭罰鍰，並吊扣駕駛執照24個月，且施以道
      路安全講習，無何違誤，應予維持，本件異議為無理由，
      應予駁回。
三、抗告意旨略以：抗告人略有酒後駕車行為，惟酒側值洽為0.
    25MG/L，酒精測試器是否正確值得懷疑，且抗告人酒後駕車
    無影響安全駕駛，此有臺灣板橋地方法院檢察署97年度偵字
    第14062號不起訴處分書在案。請體恤抗告人全家須靠計程
    車維生，倘吊銷駕照，勢走上絕路，抗告人願痛改前非，懇
    請准免予吊銷駕照處分。
四、本院查：檢察官雖於上揭不起訴處分書中認抗告人未達不能
    安全駕駛程度，然本件原處分乃係因抗告人違反前揭交通法
    規之公法上義務而科予罰鍰及吊銷駕照之行政處分，與刑事
    責任認定無涉。再觀上述交通法規法律效果為「處新臺幣（
    下同）1萬5千元以上6萬元以下罰鍰，並當場移置保管該車
    輛，因而肇事致人受傷者，並吊扣其駕駛執照2年及接受道
    路交通安全講習」，抗告人既有酒後駕車犯行且肇事致人受
    傷，裁罰機關依法須吊扣其駕駛執照2年及命其接受道路交
    通安全講習，並無單就吊扣駕照與否部分有裁量權。至抗告
    人爭執酒測器不正確，惟查抗告人係接受臺北縣立醫院藥物
    毒物濃度測定，其結果為血清乙醇濃度51mg/dl，換算為呼
    氣酒精濃度已達0.25MG/L，是抗告人所執並無所據。核原裁
    定尚無違誤，抗告人之抗告均無理由，應予駁回。
據上論斷，應依道路交通管理處罰條例第89條、道路交通案件處
理辦法第26條，刑事訴訟法第412條，裁定如主文。
中    華    民    國    97    年    10    月    9    日
                  刑事第九庭審判長  法  官  陳貽男
                                    法  官  許宗和
                                    法  官  何信慶
以上正本證明與原本無異。
不得抗告。
                                    書記官  王嗣瑩
中    華    民    國    97    年    10    月    13    日


司法院資訊處製作；財團法人民間司法改革基金會備份。
